# 划分至货币资金的结构性存款是应用于哪个时点？

提问人：Ryan_q 时间：2020-09-14 07:04:00
风险和收益波动性实质上相当于普通定期存款的结构性存款，如果期限不超过一年，则可以列报为货币资金，其核算等同于普通的定期存款。
陈版主，该项规定是否适用于新金融工具准则执行前， 19 年以前？
即IPO期间均保持同样处理方式。

回答人：chenyiwei
原准则下也可以这样处理，即这种情况下的嵌入衍生工具虽然分拆，但分拆出来的衍生工具的公允价值为零。